【裁判字號】    89,交易,192
【裁判日期】    890922
【裁判案由】    過失傷害
【裁判全文】
臺灣桃園地方法院刑事判決                        八十九年度交易字第一九二號
    公  訴  人  臺灣桃園地方法院檢察署檢察官
    被      告  乙○○
右列被告因過失傷害案件，經檢察官提起公訴（八十九年度偵字第五二六二號），本
院判決如左：
        主  文
乙○○因過失傷害人，累犯，處有期徒刑肆月，如易科罰金，以參佰元折算壹日。
        事  實
一、乙○○前於民國八十六年間因恐嚇案件，經本院於八十六年六月十七日判處有期
    徒刑三月，於八十六年八月十四日確定，並於八十六年十一月五日執行完畢，仍
    不知悛悔。於八十九年二月三日駕駛車牌號碼ＬＡ—五０八五號自用小客車，沿
    桃園縣大溪鎮○○路由中壢市往大溪鎮方向行駛（公訴人誤載為大溪往中壢方向
    ），於同日下午一時二十分許，行經仁和路二段四三二號前時，原應注意行車速
    度依標誌之規定及對面有來車交會時不得超車，而依當時天候晴、日間自然光線
    充足、路面乾燥無缺陷等情況，亦無不能注意之情事，竟疏於注意，貿然以六十
    公里之時速超速（該路段速限為四十公里）行駛，且於通過上開路段時，因超越
    不明之前車，越過行車分向線行駛，侵入對向來車道，致其所駕駛之自用小客車
    左前側撞擊對向由大溪往中壢方向行駛之丙○○所駕駛之車號ＫＦ—八五二七號
    自用小客車左後方，造成丙○○因而受有頭部及頸椎外傷等傷害。乙○○於肇事
    後，犯罪未發覺前，向前來現場處理交通事故之桃園縣警察局大溪分局圳頂派出
    所警員甲○○自首並接受裁判。
二、案經丙○○訴由桃園縣警察局大溪分局報請台灣桃園地方法院檢察署檢察官偵查
    起訴。
        理  由
一、訊之被告乙○○對於右揭時地超速駕車，致撞擊由告訴人丙○○所駕駛之自用小
    客車，造成告訴人受傷之事實固坦承不諱，惟矢口否認有侵入對向車道致肇事之
    事實，辯稱：伊當時已回到自己的車道，撞擊點在分向線附近云云。經查，右揭
    被告於通過上開路段時，因超越不明之前車，越過行車分向線行駛，侵入對向來
    車道致肇事之犯罪事實，業據告訴人丙○○指述歷歷，核與卷附警製道路交通事
    故調查表、現場照片（見偵卷第八、九頁）所示：肇事路段係劃有行車分向線之
    雙向二車道，被告所駕自用小客車之煞車痕跡遺留在對向車道上長達十三點八公
    尺等現場跡證悉相符合，堪認被告當時係越過行車分向線行駛，並於侵入對向來
    車道致肇事，應堪認定，被告上開所辯，顯係卸責之詞，不足採信。又肇事路段
    之行車時速限制為四十公里，亦有上開道路交通事故調查表在卷可稽，被告當時
    之時速為六十公里，不惟經其坦認不諱，核諸被告當時係在超越前車及該煞車痕
    跡長達十三點八公尺以觀，被告當時係以六十公里之速度超速行駛堪以認定。此
    外，復有照片四紙、台灣省立桃園醫院、德仁醫院診斷證明書各一紙、醫療費用
    收據兩紙、發票收據一紙及估價單一紙附卷可稽。
二、按行車速度應依標誌之規定，及對面有來車交會時不得超車，道路交通安全規則
    第九十三條第一項第一款、第一百零一條第二款分別定有明文。被告為汽車駕駛
    人，自應知之甚稔，予以注意遵守，而依卷附警製道路交通事故調查報告表所載
    ，肇事地視距良好、路面無障礙、無缺陷，並無不能注意之情事，竟疏於注意，
    貿然以六十公里之時速超速行駛，並侵入對向來車道，以致於其所駕駛之自用小
    客車左前側撞擊告訴人丙○○所駕駛之自用小客車左後車身，其就車禍之發生顯
    有過失，至為灼然。被告之過失行為與因此所致告訴人所受傷害間，顯有相當因
    果關係。事證明確，被告犯行堪以認定。
三、核被告所為，係犯刑法第二百八十四條第一項前段過失傷害罪。被告前於民國八
    十六年間因恐嚇案件，經本院於八十六年六月十七日判處有期徒刑三月，於八十
    六年八月十四日確定，並於八十六年十一月五日執行完畢，此有台灣高等法院被
    告全國前案紀錄表在卷足按，其於五年內再犯本件有期徒刑以上之罪，為累犯，
    應依刑法第四十七條規定加重其刑。又被告於肇事後，犯罪未發覺前，向前來現
    場處理交通事故之桃園縣警察局大溪分局圳頂派出所警員甲○○自首並接受裁判
    等情，業經證人甲○○於本院審理時證述屬實（見本院八十九年九月八日審理筆
    錄），應依刑法第六十二條前段之規定減輕其刑，並先加後減之。爰審酌被告超
    速行駛，於本件車禍發生之過失重大，事後亦未能賠償被害人財產、精神上之損
    失等一切情狀，量處如主文所示之刑，並諭知易科罰金之折算標準，資以懲儆。
據上論斷，應依刑事訴訟法第二百九十九條第一項前段，刑法第二百八十四條第一項
前段、第四十七條、第六十二條前段、第四十一條，罰金罰鍰提高標準條例第一條前
段、第二條，判決如主文。
本案經檢察官呂理銘到庭執行職務。
中      華      民      國    八十九    年      九      月    二十二    日
                                臺灣桃園地方法院交通法庭
                                      審判長法  官   吳  爭  奇
                                            法  官   呂  仲  玉
                                            法  官   陳  永  來
右正本證明與原本無異。
如不服本判決，應於判決送達後十日內向本院提出上訴狀( 應附繕本 )，上訴於
臺灣高等法院。
                                    書記官   洪明媚
中        華        民        國   八十九   年   九   月    二十二    日
附論罪科刑依據之法條：
刑法第二百八十四條
因過失傷害人者，處六月以下有期徒刑、拘役或五百元以下罰金。致重傷者，處一年
以下有期徒刑、拘役或五百元下罰金。
從事業務之人，因業務之過失傷害人者，處一年以下有期徒刑、拘役或一千元以下罰
金。致重傷者，處三年以下有期徒刑、拘役或二千元以下罰金。


司法院資訊處製作；財團法人民間司法改革基金會備份。
